【裁判字號】    90,上易,1654
【裁判日期】    900815
【裁判案由】    竊盜
【裁判全文】
臺灣高等法院高雄分院刑事判決    九十年度上易字第一六五四號
    上訴人
    即被告  甲○○
右上訴人因竊盜案件，不服臺灣高雄地方法院九十年度易緝字第一三六號中華民國九
十年八月十五日第一審判決（起訴案號：臺灣高雄地方法院檢察署八十九年度偵字第
二三七一九號），提起上訴，本院判決如左：
      主      文
上訴駁回。
      事實及理由
一、本案經本院審理結果，認原審判決之認事用法及量刑，均無不當，應予維持，並
    引用原審判決書所記載之事實、證據及理由。
二、上訴人即被告甲○○上訴意旨雖又辯稱：當天因喝醉酒，不知張金蘭抱來的一箱
    酒是偷來的云云。
三、惟查，被告於當日與張金蘭各騎乘一輛踏車，經被害人乙○○經營之雜貨店，
    共同竊取店內之玉泉清酒二箱，置於所騎之踏車之菜籃內及後座，而為乙○○
    發現，當場逮獲等事證，原審判決已述理由綦詳。被告既能騎乘踏車，足見
    並未至不醒人事之程度，且被告於警訊時，已供承因無錢買酒飲用，而與張金蘭
    共同行竊，以供飲用，是被告辯稱不知偷來的云云，殊無足採。上訴意旨執前詞
    指摘原判決不當，為無理由，應予駁回。
據上論斷，應依刑事訴訟法第三百六十八條、第三百七十三條，判決如主文。
本案經檢察官張其主到庭執行職務。
中    華    民    國      九十      年       十       月     三十     日
                              臺灣高等法院高雄分院刑事第五庭
                                  審判長法官  吳水木
                                        法官  趙文淵
                                        法官  洪慶鐘
右正本證明與原本無異。
不得上訴。
                                      書記官  陳金卿
中    華    民    國      九十      年       十       月    三十一    日
                                                                      Ｄ
附件：
臺灣高雄地方法院刑事判決                          九十年度易緝字第一三六號
    公  訴  人  臺灣高雄地方法院檢察署檢察官
    被      告  甲○○  男  四十九歲（民國○○年○○月○○日生）
                        住屏東縣潮州鎮○○路二五號（在押）
                        身分證統一編號：Ｚ000000000號
右列被告因竊盜案件，經檢察官提起公訴（八十九年度偵字第二三七一九號），本院
判決如左：
    主    文
甲○○共同竊盜，處有期徒刑伍月。如易科罰金，以參佰元折算壹日。
    事    實
一、甲○○於民國八十九年十月十九日晚上十一時許，與張金蘭（業經本院判決）二
    人，共同基於為自己不法所有之意圖，分別騎乘一輛腳踏車，前往乙○○所經營
    位在高雄市○○區○○里○○街九十八號之雜貨店，趁人不注意之際，徒手竊取
    乙○○堆置在騎樓下之玉泉清酒二箱（價值約新臺幣三千六百元），並分別放置
    在腳踏車之菜籃內及後座，行走約十多公尺，適為乙○○發現而追出，並當場逮
    獲甲○○、張金蘭二人。
二、案經高雄市政府警察局三民第二分局移送臺灣高雄地方法院檢察署檢察官偵查起
    訴。
    理    由
一、右揭事實業據被告甲○○於本院審理時供承不諱，核與被害人乙○○於警訊、偵
    查及本院八十九年易字第五０三一號張金蘭、甲○○竊盜案件調查時之指訴情節
    相符，並經證人蕭秀美於本院八十九年易字第五０三一號張金蘭、甲○○竊盜案
    件調查時證述：「當天被告張金蘭、甲○○二人各騎一台腳踏車，分別抱一箱玉
    泉清酒，其中一箱放在菜籃上，他們用手扶著走，另一箱放置在腳踏車後座椅子
    上牽著走著走。當時是由我打電話報警，警察就馬上來處理了，警察來時，二箱
    酒是在地上（腳踏車旁）。」（見本院九十年三月十九日訊問筆錄）及證人即警
    員吳召帆於本院八十九年易字第五０三一號張金蘭、從金水竊盜案件調查時證述
    ：「當時接獲報案，我們就至現場。被告張金蘭、甲○○當時各騎一台腳踏車，
    有二箱玉泉清酒放在路旁，被告二人被路人壓制在地上。我確定被告的確是偷竊
    二箱玉泉清酒，當時是放在腳踏車旁邊的地上。」（見本院九十年四月四日訊問
    筆錄）等情屬實，且有贓物認領保管收據一紙在卷可稽，堪認被告之自白核與事
    實相符，自得採為論罪之依據。本件事證已臻明確，被告右開犯行洵堪認定。
二、核被告所為，係犯刑法第三百二十條第一項之竊盜罪。被告甲○○、張金蘭二人
    就上開犯行，有犯意之聯絡及行為之分擔，為共同正犯。爰審酌被告之犯罪動機
    、目的、手段，致被害人乙○○所生之損害，及被告經本院多次傳喚未到，嗣經
    通緝到案，且犯罪後尚能坦認犯行，態度良好等一切情狀，量處如主文所示之刑
    。末查刑法第四十一條易科罰金之折算標準，業經立法院於九十年一月四日修正
    ，並經總統於同年月十日公布施行，自應適用新法（最高法院二十四年七月總會
    決議（二）參照），爰併諭知易科罰金之折算標準。
據上論斷，應依刑事訴訟法第二百九十九條第一項前段，刑法第二條第一項前段、第
二十八條、第三百二十條第一項、修正後第四十一條第一項，罰金罰鍰提高標準條例
第一條前段、第二項，判決如主文。
本案經檢察官秦德進到庭執行職務。
中    華    民    國      九十      年      八      月       十五       日
                                  臺灣高雄地方法院刑事第七庭
                                      法  官  蔡  正  雄
右正本證明與原本無異。
如不服本判決，應於判決送達後十日內，向本院提出上訴狀。
                                      書記官  許  雅  惠
中    華    民    國      九十      年      八      月       十五       日
附錄本判決論罪之法條：
刑法第三百二十條第一項：
意圖為自己或第三人不法之所有，而竊取他人之動產者，為竊盜罪，處五年以下有期
徒刑、拘役或五百元以下罰金。


司法院資訊處製作；財團法人民間司法改革基金會備份。
